臺灣臺北地方法院刑事判決　　　　　　　 96年度訴字第960號
　　公　訴　人　臺灣臺北地方法院檢察署檢察官
　　被　　　告　甲○○
　　　　　　　　　　　　（現另案於臺灣臺北戒治所戒治中）
上列被告因偽造文書案件，經檢察官提起公訴（九十六年度偵字
第九七八○號），因被告於準備程序中就犯罪事實為有罪陳述，
經合議庭裁定依簡式審判程序審理，本院判決如下：
    主  文
甲○○行使偽造私文書，足以生損害於公眾及他人，處有期徒刑
肆月，如易科罰金，以新臺幣壹仟元折算壹日，減為有期徒刑貳
月，如易科罰金，以新臺幣壹仟元折算壹日，如附表(一)１、２所
示臺北市政府警察局舉發違反道路交通管理事件通知單上偽造之
「乙○○」署押共捌枚均沒收；又行使偽造私文書，足以生損害
於公眾及他人，處有期徒刑肆月，如易科罰金，以新臺幣壹仟元
折算壹日，減為有期徒刑貳月，如易科罰金，以新臺幣壹仟元折
算壹日，如附表(二)所示臺北市政府警察局舉發違反道路交通管理
事件通知單上偽造之「乙○○」署押共肆枚均沒收；又行使偽造
私文書，足以生損害於公眾及他人，處有期徒刑肆月，如易科罰
金，以新臺幣壹仟元折算壹日，減為有期徒刑貳月，如易科罰金
，以新臺幣壹仟元折算壹日，如附表(三)所示臺北市政府警察局舉
發違反道路交通管理事件通知單上偽造之「乙○○」署押共肆枚
均沒收；應執行有期徒刑伍月，如易科罰金，以新臺幣壹仟元折
算壹日，如附表(一)１、２、(二)、(三)所示臺北市政府警察局舉發違
反道路交通管理事件通知單上偽造之「乙○○」署押共拾陸枚均
沒收。
    事  實
一、甲○○(一)於民國九十五年七月一日十二時四十分許，駕駛車
    號「ＷＳＴ─七一九」號輕型機車，行經臺北市○○路、和
    平西路口時，因違規闖越紅燈及無照駕駛，遭警攔檢，為免
    遭罰，竟基於行使偽造私文書之犯意，冒用其弟乙○○之名
    義，而於如附表(一)１、２所示之臺北市政府警察局舉發違反
    道路交通管理事件通知單之收受通知聯者簽章欄內，接續偽
    造「乙○○」之署押各一次，共八枚（通知單均為一式四聯
    ，以複寫製作，含通知聯、移送聯、迴覆聯、存查聯），以
    示收受通知單後，再交還處理員警收執而行使之，足以生損
    害於乙○○及交通主管機關對於違規案件管理之正確性；(二)
    於九十五年九月十九日下午七時四十一分許，駕駛上開輕型
    機車，行經臺北市○○○路、錦州街口時，因違規闖越紅燈
    ，遭警攔檢，為免遭罰，另行起意，基於行使偽造私文書之
    犯意，冒用其弟乙○○之名義，於如附表(二)所示之臺北市政
    府警察局舉發違反道路交通管理事件通知單之被通知人簽章
    欄內，偽造「乙○○」之署押一次，共四枚（通知單為一式
    四聯，以複寫製作，含通知聯、移送聯、迴覆聯、存查聯）
    ，以示收受通知單後，再交還處理員警收執而行使之，足以
    生損害於乙○○及交通主管機關對於違規案件管理之正確性
    ；(三)於九十五年十二月四日下午八時二十分許，駕駛上開輕
    型機車，行經臺北市○○街時，因未戴安全帽違規，經警攔
    檢，為免遭罰，另行起意，基於行使偽造私文書之犯意，冒
    用其弟乙○○之名義，於如附表(三)所示之臺北市政府警察局
    舉發違反道路交通管理事件通知單之收受通知聯者簽章欄內
    ，偽造「乙○○」之署押一次，共四枚（通知單為一式四聯
    ，以複寫製作，含通知聯、移送聯、迴覆聯、存查聯），以
    示收受通知單後，再交還處理員警收執而行使之，足以生損
    害於乙○○及交通主管機關對於違規案件管理之正確性。嗣
    乙○○接獲交通裁決書後向法院聲明異議，始查悉上情。
二、案經臺灣宜蘭地方法院移送臺灣臺北地方法院檢察署檢察官
    偵查起訴，因被告於準備程序中就犯罪事實為有罪陳述，經
    合議庭裁定依簡式審判程序審理。
    理  由
一、上揭事實，業據被告甲○○於本院審理中坦承不諱（見本院
    九十六年七月二十日審理筆錄），且據證人乙○○於偵查中
    證述綦詳（見偵查卷第一八頁），並有卷附如附表(一)１、２
    、(二)、(三)所示之臺北市政府警察局舉發違反道路交通管理事
    件通知單、臺北市政府警察局中正第二分局南海路派出所違
    規事件答辯報告表等件可稽，足認被告出於任意性之自白，
    與事實相符而堪採信。本件事證明確，應依法論科。
二、論罪科刑：
(一)、按被告在舉發違反道路交通管理事件通知單偽簽他人之姓名
    後，交回警員處理，表示已收到通知單私文書，而就文書之
    內容有所主張；又被告在附表編號(一)１、２所示之舉發違反
    道路交通管理事件通知單上偽造「乙○○」之署押各一次，
    並交回警員而行使該等私文書之行為，係於密切接近之時地
    實施，侵害同一之法益，各行為之獨立性極為薄弱，依一般
    社會健全觀念，在時間差距上難以強行分開，在刑法評價上
    均以視為數個舉動之接續施行，合為包括之一行為予以評價
    較為合理；再被告就事實欄(一)、(二)、(三)所為偽造署押之行為
    均係偽造私文書之部分行為，而偽造之低度行為復為行使之
    高度行為所吸收，均不另論罪；是核被告就事實欄(一)、(二)、
    (三)所為，均係犯刑法第二百十六條、第二百十條之行使偽造
    私文書罪。被告就事實欄(一)、(二)、(三)所為行使偽造私文書犯
    行，時間上有相當差距，顯係分別起意，應予分論併罰。爰
    審酌被告於犯罪後坦承犯行，表示悔意，暨被告犯罪之動機
    、目的、手段、生活狀況、品行、智識程度等一切情狀，分
    別量處如主文所示之刑，及諭知易科罰金之折算標準。
(二)、被告就事實欄(一)、(二)、(三)所為行使偽造私文書犯行之時間，
    均係於九十六年四月二十四日之前，且均無中華民國九十六
    年罪犯減刑條例所定不得減刑之情形，爰均依同條例第二條
    第一項第三款規定減其宣告刑二分之一，併諭知減刑後易科
    罰金之折算標準，並定其應執行之刑，及諭知定執行刑後易
    科罰金之折算標準。
(三)、如附表(一)１、２、(二)、(三)所示之臺北市政府警察局舉發違反
    道路交通管理事件通知單上「乙○○」之署押共十六枚，分
    別係被告就事實欄(一)、(二)、(三)所為行使偽造私文書犯行而偽
    造之署押，均應依刑法第二百十九條規定，宣告沒收。
據上論斷，應依刑事訴訟法第二百七十三條之一、第二百九十九
條第一項前段，刑法第二百十六條、第二百十條、第四十一條第
一項前段、第五十一條第五款、第二百十九條，中華民國九十六
年罪犯減刑條例第二條第一項第三款、第七條、第九條、第十條
第一項，判決如主文。
本案經檢察官黃士元到庭執行職務
中　　華　　民　　國　九十六　年　　七　　月　三十一　日
  　　　　　　　　　　刑事第八庭　法　官　孫　曉　青
上正本證明與原本無異。
如不服本判決應於送達後十日內向本院提出上訴狀。
                                  書記官　郭　錦　賢
中　　華　　民　　國　九十六　年　　七　　月　三十一　日
附錄本案論罪科刑法條全文
中華民國刑法第二百十六條
行使第二百十條至第二百十五條之文書者，依偽造、變造文書或
登載不實事項或使登載不實事項之規定處斷。
中華民國刑法第二百十條
偽造、變造私文書，足以生損害於公眾或他人者，處五年以下有
期徒刑。
附表：
┌───┬─────────┬─────────┐
│編號  │文　書　名　稱　  │　偽造署押及數量  │
├─┬─┼─────────┼─────────┤
│(一)│  │臺北市政府警察局舉│  偽造之「乙○○」│
│  │１│發違反道路交通管理│  署押共四枚      │
│  │  │事件通知單（北市警│（複寫，一式四聯）│
│  │  │交大字第AEB852051 │                  │
│  │  │號）              │                  │
│  ├─┼─────────┼─────────┤
│  │  │臺北市政府警察局舉│  偽造之「乙○○」│
│  │２│發違反道路交通管理│  署押共四枚      │
│  │  │事件通知單（北市警│（複寫，一式四聯）│
│  │  │交大字第AEB852052 │                  │
│  │  │號）              │                  │
├─┴─┼─────────┼─────────┤
│(二)    │臺北市政府警察局舉│  偽造之「乙○○」│
│      │發違反道路交通管理│  署押共四枚      │
│      │事件通知單（掌電字│（複寫，一式四聯）│
│      │第A4I206011號）   │                  │
├───┼─────────┼─────────┤
│(三)    │臺北市政府警察局舉│  偽造之「乙○○」│
│      │發違反道路交通管理│  署押共四枚      │
│      │事件通知單（北市警│ （複寫，一式四聯 │
│      │交字第AEV249252號 │                  │
│      │）                │                  │
├───┼─────────┼─────────┤
│      │                  │共計：            │
│      │                  │  署押十六枚      │
│      │                  │                  │                        │
└───┴─────────┴─────────┘
